# 计算成本费用利润率

提问人：金宝妈咪 时间：2020-06-26 22:28:00
求助各位老师，计算成本费用利润率时，公式为利润总额/成本费用总额。分子成本费用总额是否只包含主营业务成本，主营业务税金及附加，销售费用，管理费用和财务费用？利润表上单独列示的研发费用是否需要纳入成本费用总额？谢谢！

回答人：chenyiwei
利润表上单独列示的研发费用，以前是管理费用的一部分，后来才单列出来。这项研发费用也应当纳入成本费用利润率的分母。